# 求教陈版主：房地产企业成本问题

提问人：茫木无知 时间：2020-09-22 18:44:00
房地产公司A 在进行工程造价审计时，合同约定了效益审计费，如果审计最终决算施工价低于施工单位报价，按照差额的5%支付效费用给审计单位，并按照8%扣减施工费。 2019 年 施工单位报价 1300 万，审计决算价格为 1000 万，差额 300 万，A公司需支付给事务所 15 万并计入项目成本，同时扣减工程款 24 万。请教陈版主，扣减该款项时，是否可以冲回原计入项目成本的审计效益费用 15 万；差额 6 万是否应该计入营业外收入

回答人：chenyiwei
首先，从职业道德角度而言，“效益审计费”属于或有收费，是不允许的。
如果单纯考虑会计处理，不考虑上述合规性问题，则“效益审计费”不应计入项目成本，应列入管理费用；扣施工单位款项可冲减工程成本。